臺灣高等法院花蓮分院刑事判決　　　　100年度上訴字第243號
上　訴　人
即　被　告　王哲偉
上列上訴人因違反毒品危害防制條例等案件，不服臺灣花蓮地方
法院100年度訴字第225號中華民國100年9月30日第一審判決（起
訴案號：臺灣花蓮地方法院檢察署100年度偵字第1261號），提
起上訴，本院判決如下：
    主  文
上訴駁回。
    理  由
一、依刑事訴訟法第350條、第361條、第362條、第367條規定，
    不服地方法院之第一審判決而上訴者，須提出上訴書狀，並
    應敘述具體理由，為上訴必備之程式；其所提出之上訴書狀
    並未敘述上訴理由，或僅曾以言詞陳述上訴理由者，均應於
    上訴期間屆滿後20日內補提理由書於第一審法院。第一審法
    院經形式審查，認逾期未補提上訴理由者，應定期間先命補
    正；逾期未補正者，為上訴不合法律上之程式，應以裁定駁
    回。倘已提出上訴理由，但所提非屬具體理由者，則由第二
    審法院以上訴不合法律上之程式，判決駁回。而所謂具體理
    由，必係依據卷內既有訴訟資料或提出新事證，指摘或表明
    第一審判決有何採證認事、用法或量刑等足以影響判決本旨
    之不當或違法，而構成應予撤銷之具體事由，始克當之（例
    如：依憑證據法則具體指出所採證據何以不具證據能力，或
    依憑卷證資料，明確指出所為證據證明力之判斷如何違背經
    驗、論理法則）；倘僅泛言原判決認定事實錯誤、違背法令
    、量刑失之過重或輕縱，而未依上揭意旨指出具體事由，或
    形式上雖已指出具體事由，然該事由縱使屬實，亦不足以認
    為原判決有何不當或違法者（例如：對不具有調查必要性之
    證據，法院未依聲請調查亦未說明理由，或援用證據不當，
    但除去該證據仍應為同一事實之認定），皆難謂係具體理由
    ，俾與第二審上訴制度在請求第二審法院撤銷、變更第一審
    不當或違法之判決，以實現個案救濟之立法目的相契合，並
    節制濫行上訴（最高法院著有97年度台上字第892號判決可
    參）。
二、上訴理由略以：原判決量刑過重，被告自犯後即深具後悔之
    心，在員警查緝本案之偵查過程及原審審理時均坦承不諱，
    勇於坦白認罪，無非對自己不檢之行為認錯悔過，為此請求
    讓被告能有自新之機會，酌情從輕量刑云云。
三、經查原判決依上訴人即被告王哲偉於偵查及原審審理時之自
    白、證人曾昱樺、余豪傑於警詢及偵查中、證人林靜惠於警
    詢中之證述、以及卷附之通訊監察譯文，認定被告確有起訴
    書所載販賣第一級毒品海洛因8次、販賣第二級毒品甲基安
    非他命3次之犯行，因論被告觸犯毒品危害防制條例第4條第
    1項之販賣第一級毒品罪8罪、同法第4條第2項之販賣第二級
    毒品罪3罪（販賣第一級毒品海洛因、第二級毒品甲基安非
    他命前持有毒品之低度行為，應分別為販賣之高度行為所吸
    收，均不另論罪），並敘明被告具累犯之情形，就其所犯之
    罪均依刑法第47條第1項規定（除法定刑為死刑、無期徒刑
    部分依法不得加重外）加重其刑，原判決所為論述及判斷，
    並無違背經驗法則及論理法則，或有何違背法令之處。另觀
    諸原判決理由二，原審已說明被告在偵查及審判中皆自白犯
    行，是均依毒品危害防制條例第17條第2項規定減輕其刑，
    復據被告犯罪情狀敘明就其販賣第一級毒品海洛因8罪部分
    有情堪憫恕之情形，均依刑法第59條酌量減輕其刑，再詳細
    說明本件無從適用毒品危害防制條例第17條第1項規定予以
    減輕其刑之理由，末並審酌被告販賣毒品之行為對社會國家
    之危害甚深，所販賣毒品之次數多達11次，犯罪之目的、動
    機、手段，及犯罪後尚能坦承犯行等一切情狀，分別量處如
    原判決附表所示之刑，並定其應執行刑為有期徒刑15年6月
    及相關從刑，具見原審已詳敘其所憑證據、認定理由及量刑
    依據，而量刑之輕重係屬事實審法院得依職權自由裁量之事
    項，原審於量刑時，已依刑法第57條之規定，以行為人之責
    任為基礎，從形式上觀察，原判決並無認定事實錯誤、量刑
    瑕疵或違背法令之情形，是被告上訴泛言原審量刑過重，請
    求予以減輕云云，亦僅就原判決已審酌之事項再事爭執，依
    上揭說明，與上訴第二審應備之具體理由並不相符。
四、綜上所述，原判決認事用法尚無不當，上訴人所執上訴意旨
    空泛指稱原判決量刑過重並請求賦予被告自新之機會，卻未
    具體指出原審究何有利於被告證據未加以審酌之情事而存在
    與事實未符之裁判，尚不足以認原審判決有何不當或違法，
    亦不足以影響原審判決量刑刑度之本旨，核非上開法條規定
    之上訴應敘述之具體理由。復且被告未依據卷內既有訴訟資
    料提出新事證，指摘或表明原審判決有何採證認事，足以影
    響判決本旨之不當或違法，而構成應予撤銷之具體事由。揆
    諸前開最高法院判決意旨，被告前揭上訴理由自非屬得上訴
    第二審之具體理由，故本件上訴不合法律上之程式，且無庸
    命補正，應予駁回，並不經言詞辯論為之。
據上論斷，應依刑事訴訟法第367條前段、第372條，判決如主文
。
中    華    民    國    100    年    11    月   10    日
                  刑事庭審判長法  官 謝志揚
                              法  官 林慶煙
                              法  官 張健河
以上正本證明與原本無異。
如不服本判決，應於收受送達後10日內向本院提出上訴書狀，其
未敘述理由者，並得於提起上訴狀後10日內向本院補提理由書（
均須按他造當事人之人數附繕本）「切勿逕送上級法院」。
告訴人或被害人如對於本判決不服者，應具備理由請求檢察官上
訴，其上訴期間之計算係以檢察官收受判決正本之日期為準。
中    華    民    國   100    年    11    月    11    日
                              書記官 徐文彬